臺灣新北地方法院三重簡易庭小額民事判決
111年度重小字第668號
原      告  明台產物保險股份有限公司

法定代理人  長瀬耕一
訴訟代理人  郁睿清  
            陳韻文  
被      告  陳重得  

上列當事人間請求侵權行為損害賠償事件，本院於民國111年5月
5日言詞辯論終結，判決如下：
　　主　    文
一、被告應給付原告新臺幣（下同）35,832元，及自民國111年1
     月30日起至清償日止，按年息5％計算之利息。
二、原告其餘之訴駁回。
三、訴訟費用1,000元由被告負擔363元，餘由原告負擔。
四、本判決原告勝訴部分得假執行。
　　事實及理由要領
一、原告主張：緣被告甲○○於民國109年2月19日10時15分許，駕
    駛BBF-9112號車輛（下稱C車），於新北市林口區八德路與
    文化一路一段路口，因變換車道時不讓直行車先行並注意安
    全距離，致訴外人涂建宏（下稱涂建宏）駕駛AUH-7772號車
    輛（下稱A車）因此往右側偏行，而與由原告所承保、由訴
    外人群藝企業社所有、並由陳南裝駕駛之車牌號碼000-0000
    號車輛（下稱系爭車輛）發生碰撞，致系爭車輛受損，經維
    修估價，需98,800元之維修費用（含零件62,300元、工資費
    用21,000元、烤漆費用15,500元），原告並已依約賠付。為
    此，爰依民法第184條第1項前段、第191條之2、第196條及
    保險法第53條第1項規定，提起本件訴訟。並聲明：被告應
    給付原告98,800元及自起訴狀繕本送達之翌起至清償日止，
    按年息5％計算之利息等語。
二、被告則以：伊係正常變換車道，不知道為何會有這件事情，
    對事情的發生一概不知，伊也沒有在警察的筆錄簽名，且系
    爭車輛也沒有什麼車損。伊的車輛並沒有在行車紀錄器的畫
    面中，系爭事故與伊無關等語置辯，並聲明：請求駁回原告
    之訴。
三、本院之判斷：
　㈠按因故意或過失，不法侵害他人之權利者，負損害賠償責任
    。汽車、機車或其他非依軌道行駛之動力車輛，在使用中加
    損害於他人者，駕駛人應賠償因此所生之損害。民法第184
    條第1項前段及第191條之2前段分別定有明文。次按汽車在
    同向二車道以上之道路（車道數計算，不含車種專用車道、
    機車優先道及慢車道），除應依標誌或標線之指示行駛外，
    並應遵守變換車道時，應讓直行車先行，並注意安全距離之
    規定。汽車行駛時，駕駛人應注意車前狀況及兩車並行之間
    隔，並隨時採取必要之安全措施，不得在道路上蛇行，或以
    其他危險方式駕車。道路交通安全規則第98條第1項第6款、
    第94條第3項分別定有明文。
　㈡本件原告主張上開事實，業據其提出行車執照、駕駛執照、
    汽車保險單、系爭車輛照片、新北市政府警察局道路交通事
    故當事人登記聯單、初步分析研判表、維修估價單、統一發
    票、汽車險理賠申請書、理算報告單－肇事處理報告、理算
    報告單－理賠計算書、求償函文暨回執等件在卷可佐（本院
    卷第15至43頁），核與本院職權向新北市政府警察局林口分
    局調取之系爭事故調查卷宗等資料相符，堪以認定。
　㈢被告到庭雖辯稱系爭事故與伊無關等云云。經查，依系爭事
    故調查卷宗所附A3類道路交通事故調查紀錄表，A車駕駛人
    涂建宏警詢時稱：「...我駕駛自小客AUH-7772號行駛在八
    德路往文化二路的外側第二車道，因為外側第三車道的車子
    直接切道我的車道，我為了要閃該車，不慎擦撞到外側車道
    的ASC-8798號，致我車子的右前保險桿及右前葉子板受損。
    」，嗣涂建宏提供A車行車紀錄器影像予警方，經警方調閱
    影像內容，將影像擷取並放大後，發現涂建宏所述自外側第
    三車道切入外側第二車道之車輛，為被告所有車號000-0000
    號車，並有行車紀錄器影像截圖在卷可參（本院卷第62至64
    頁）。而本院於111年5月5日言詞辯論期日當庭勘驗系爭事
    故調查卷宗卷附行車紀錄器翻拍影像畫面，可見被告駕駛之
    C車於影片時間10:08:19開始向外側變換車道，跨越外側第
    三車道後，車頭仍持續向右往外側第二車道變換車道，致使
    A車向外側車道偏行，而與系爭車輛發生碰撞，行車紀錄器
    畫面所示內容亦與涂建宏向警方之陳述大致相同，有本院勘
    驗筆錄在卷可參（本院卷第99至108頁）。由是可知，被告
    確有於二車道以上之道路變換車道，未讓直行車先行之過失
    ，始導致系爭車輛遭未注意車前狀況、偏行不慎之A車擦撞
    ，因此受損。就系爭車輛之損害，被告與涂建宏均有過失，
    新北市政府警察局道路交通事故初步分析研判表亦同此認定
    （本院卷第27頁）。本院斟酌本件事故發生經過及情節，認
    被告與涂建宏，就系爭事故應各負70％、30％之過失責任。而
    原告既已依保險契約給付系爭車輛之修復費用，自得依上開
    法律規定代位行使對被告之損害賠償請求權。
　㈣再按請求賠償物被毀損所減少之價額，雖得以修復費用為估
    定標準，但以必要者為限（例如修理材料以新品換舊品，應
    予折舊）。查被告因前開過失肇致本件車禍，並致系爭車輛
    受有損害等情，已如前述，則被告自應就系爭車輛損害負賠
    償責任。本件原告支出之修復費用98,800元，含零件62,300
    元、工資費用21,000元、烤漆費用15,500元。又系爭車輛係
    106年1月出廠，有行車執照存卷可參（本院卷第15頁），依
    行政院所頒固定資產耐用年數表及固定資產折舊率之規定，
    非運輸業用客車、貨車之耐用年數為5年，依定率遞減法每
    年折舊1000分之369，另依營利事業所得稅查核準則第95條
    第6項規定「 固定資產提列折舊採用定率遞減法者，以1年
    為計算單位，其使用期間未滿1 年者，按實際使用之月數相
    當於全年之比例計算之，不滿1月者，以1月計」，系爭車輛
    自出廠日108年6月，迄本件車禍發生時即109年2月19日，已
    使用3年2月，則零件扣除折舊後之修復費用估定為14,689元
    （詳如附表之計算式），另關於工資、烤漆部分，因無折舊
    之問題，是以系爭車輛之必要修復費用為51,189元（計算式
    ：14,689元＋工資費用21,000元＋烤漆費用15,500元＝51,189
    元）。
　㈤又系爭事故被告應負70％之過失責任，基此，原告得向被告請
    求之修復費用為35,832元（計算式：51,189元×70％＝35,832
    元，元以下四捨五入）。
四、綜上所述，原告依侵權行為之法律關係，請求被告給付35,8
    32元，及自起訴狀繕本送達被告翌日即111年1月30日（本院
    卷第77頁）起至清償日止，按年息5％計算之利息，為有理由
    ，應予准許。逾此部分請求，則屬無據，爰予駁回。
五、本件係就民事訴訟法第436條之8適用小額訴訟程序所為被告
    敗訴之判決，依同法第436條之20規定，由本院依職權宣告
    假執行。
六、訴訟費用負擔之依據：民事訴訟法第79條、第436條之19第1
    項規定，確定訴訟費用之負擔如主文第3項所示。
中　　華　　民　　國　　111 　年　　5 　　月　　30　　日
　　　　　　　　　三重簡易庭  法  官  王凱俐
以上為正本係照原本作成。
對於本件判決如有不服，應於收受送達後20日內向本院提出上訴
書狀，上訴於本院合議庭，並按他造當事人之人數附具繕本。當
事人之上訴，非以判決違背法令為理由不得為之，上訴狀應記載
上訴理由，表明下列各款事項：
（一）原判決所違背之法令及其具體內容。
（二）依訴訟資料可認為原判決有違背法令之具體事實。
如未於上訴後20日內補提合法上訴理由書，法院得逕以裁定駁回
上訴。
中　　華　　民　　國　　111 　年　　5 　　月　　30　　日
                          　　書記官　李采錡
　　　　　　　　　　　　　　　
附表
-----
折舊時間           金額
第1年折舊值        62,300×0.369=22,989
第1年折舊後價值    62,300-22,989=39,311
第2年折舊值        39,311×0.369=14,506
第2年折舊後價值    39,311-14,506=24,805
第3年折舊值        24,805×0.369=9,153
第3年折舊後價值    24,805-9,153=15,652
第4年折舊值        15,652×0.369×(2/12)=963
第4年折舊後價值    15,652-963=14,689